---
title: "Week_Opdracht2"
author: "Muniru & Sam"
date: "11/05/2022"
output: pdf_document
---

```{r setup, include=FALSE}
knitr::opts_chunk$set(echo = TRUE)
```

# WEEK OPDRACHT 2
## 1.
Corticosteroïden zijn er in twee vormen: glucocorticoïden en mineralocorticoïden. De glucocorticoïden bevorderen de
omzetting van eiwitten en vetten naar glucose, dit heeft dan ook weer invloed op het bloedsuikergehalte. Daarnaast
hebben ze een belangrijke functie bij het reguleren van het immuunsysteem, worden ze afgegeven bij stress en
onderdrukken ze ontstekingsreacties. De mineralocorticicoïden zijn vooral belangrijk voor de bloeddruk, water- en
zouthuishouding, de terugresorptie in de nieren van water en natrium en de excretie van kalium in de nieren. In deze
opdracht word vooral gefocust op de glucocorticoïden en dan specifiek methylprednisolon, vanwege het onderdrukken van
ontstekingsreacties.


## 3.

```{r model}
library(deSolve)
volume_D <- 20
nmol <- volume_D * 1000 * (1 / 374.477) 

parameters <- c(Kd_Rm = 0.612, Kre = 0.57, Ks_Rm = 2.90, IC50_Rm = 26.2, 
                Kd_R = 0.0572, Rf = 0.49, Kon= 0.00329,
                Kt = 0.63, D=nmol, Ks_r = 3.22)

model <- function(t, y, parms){
  with(as.list(c(y, parms)), {
    dmRNA.R_dt <- Ks_Rm * (1 - (DRN/IC50_Rm+DRN)) - Kd_Rm * mRNA.R
    dR_dt <- Ks_r * mRNA.R + Rf * Kre * DRN - Kon * D * R - Kd_R * R
    dDR_dt <- Kon * D * R - Kt * DR
    dDRN_dt <- Kt * DR - Kre * DRN
    return(list(c(dmRNA.R_dt, dR_dt, dDR_dt, dDRN_dt)))
    }
    )
}

state <- c(mRNA.R = 4.74, R = 267, DR = 0, DRN = 0)
times <- seq(0, 48, by = 1)

out <- ode(times = times, y = state, parms = parameters, func = model, method = "euler")

plot(out, main = c("Concentratie receptor mRNA", 
                   "Basisniveau van de\nconcentratie vrije receptor",
                   "De dichtheid van het\nMPL-receptor complex", 
                   "De hoeveelheid MPL-receptor\ncomplex in de celkern"))
```
